【裁判字號】    89,易,3236
【裁判日期】    900502
【裁判案由】    詐欺
【裁判全文】
臺灣桃園地方法院刑事判決                        八十九年度易字第三二三六號
    公  訴  人  臺灣桃園地方法院檢察署檢察官
    被      告  乙○○
右列被告因詐欺案件，經檢察官提起公訴（八十九年度偵字第一六七一八號），本院
判決如左：
    主  文
乙○○連續意圖為自己不法之所有，以詐術使人將本人之物交付，處有期徒刑伍月。
如易科罰金，以參佰元折算壹日。緩刑參年。
    事  實
一、乙○○明知其經濟狀況不佳，無力付款，竟仍意圖為自己不法之所有，並基於概
    括犯意，自民國八十四年八月三十一日起至同年十月三日止，連續至台北市○○
    ○路○段一０五巷二十三號「伊璐餐廳」消費後，向店內員工甲○○佯稱：我現
    金不足，需要簽帳，每月月底結算一次云云，使彭女及「伊璐餐廳」誤信其能依
    約付費，遂由甲○○先為之墊款，而允許鍾某簽帳。總計乙○○以此方式，前後
    簽帳二十四次，金額計新台幣（下同）四十萬九千三百五十元，而向「伊璐餐廳
    」詐得相當於上開金額之酒菜。嗣屆期鍾某並未依約還款，反避不見面，甲○○
    及「伊璐餐廳」始知受騙。
二、案經甲○○訴請台灣桃園地方法院檢察署檢察官偵查起訴。
    理  由
一、訊據被告乙○○固坦承於右揭時地至告訴人甲○○之「伊璐餐廳」消費之事實，
    惟否認有何詐欺犯意。稱：因為經濟狀況不好，所以沒還錢，伊父親有委託朋友
    黃憲耀處理這筆債款云云。經查，右揭事實，業據告訴人甲○○在偵審中指訴綦
    詳，即被告除否認有詐欺之不法意圖外，對其餘事實亦不爭執，此外並有簽認單
    二十四紙在卷可資佐證。被告自承：伊沒有付過錢，有跟甲○○講是用月結的等
    語（本院九十年二月二日筆錄），再依扣案二十四張簽認單所示，本件被告簽帳
    時間係自八十四年八月三十一日起至同年十月三日。是被告自知經濟不佳，且係
    初次至「伊璐餐廳」消費，乃短短月餘即消費達二十四次之多，又分文未付，豈
    能謂無詐欺之不法意圖？被告雖又辯稱：有請黃憲耀處理這筆債務云云，姑不論
    與告訴人陳稱：黃憲耀沒有出面等語（本院九十年二月二日筆錄）不符，即令其
    所辯屬實，亦不過事後彌補之舉，仍無礙於前開事實之認定，並不足採。綜上所
    述，本件事證明確，被告犯行已堪認定。
二、查被告乙○○行為後，刑法第四十一條第一項業於九十年一月四日修正，將原犯
    最重本刑為三年以下有期徒刑以下刑之罪，而受六月以下有期徒刑或拘役之宣告
    ，因身體、教育、職業或家庭之關係，執行顯有困難者，得以一元以上三元以下
    折算一日，易科罰金之規定，修正為「犯最重本刑為五年以下有期徒刑以下刑之
    罪，而受六個月以下有期徒刑或拘役之宣告，因身體、教育、職業、家庭之關係
    或其他正當事由，執行顯有困難者，得以一元以上三元以下折算一日，易科罰金
    」，並於九十年一月十日由總統公布施行，於同年一月十二日生效。經依新舊法
    比較結果，以新法對被告較為有利，應依刑法第二條第一項前段規定，適用修正
    後之法律。核被告乙○○所為，係犯刑法第三百三十九條第一項之詐欺取財罪。
    被告先後多次犯行，時間緊接，所犯構成要件相同罪名，顯係基於概括犯意而為
    ，應依連續犯之規定以一罪論。爰審酌被告此前尚無前科，有台灣高等法院被告
    全國前案記錄表一紙附卷可稽，及其犯罪之動機、手段，犯罪後已償還部分款項
    予告訴人，此經告訴人陳明在卷，犯後雖未坦承犯行，態度尚稱良好等一切情狀
    ，量處如主文所示之刑，並諭知易科罰金之折算標準，以示懲儆。末查被告前未
    曾受有期徒刑以上刑之宣告，有右刑案資料查註紀錄表可稽，此次一時失慮，偶
    罹刑典，事後已具悔意，經此刑之宣告後，應知警惕而無再犯之虞，本院因認暫
    不執行其刑為當，爰併宣告緩刑三年，用啟自新。
據上論斷，應依刑事訴訟法第二百九十九條第一項前段，刑法第二條第一項前段、第
五十六條、第三百三十九條第一項、第四十一條第一項前段、第七十四條第一款，罰
金罰鍰提高標準條例第一條前段、第二條，判決如主文。
本案經檢察官陳美華到庭執行職務。
中        華        民        國    九十    年      五      月    二    日
                                    臺灣桃園地方法院刑事第五庭
                                        法  官    陳   彥   宏
右正本證明與原本無異
如不服本判決書應於送達後十日內向本院提出上訴狀
                                      書記官    翁   其   良
中      華      民      國     九十        年    五   月    二    日
論罪法條：刑法第三百三十九條第一項


司法院資訊處製作；財團法人民間司法改革基金會備份。
